# 陈版新旧准则下被投资方其他股东增资导致所有者权益变动的长权处理是否有差异？

提问人：呼叫帮助 时间：2010-10-18 16:14:26
陈版新旧准则下，被投资方其他股东增资导致所有者权益变动的长期股权投资处理是否有差异？实务中经常遇到这种情况，被投资方其他股东增资导致所有者权益变动，如发行股票等，如果投资方在被投资方其他股东增资前后均采用权益法核算，并且被投资方的留存收益由新老股东共享，请问在新、旧准则下应该如何处理是正确的呢？

回答人：chenyiwei
《企业会计制度》下：原书第 169 、 375 页有明确的规定和会计分录举例，要求将本公司在被投资企业（权益法核算）中享有的权益份额的增加额计入资本公积——股权投资准备。
新准则下，根据股权比例稀释前后的不同情况分别处理： 1 、股权稀释后仍为子公司的，按照在不丧失控制权前提下部分处置子公司股权处理（财会便[2009]14号）。 2 、原先是子公司，股权稀释后丧失控制权的，按照解释 4 号第四条处理。 3 、原先是合营、联营企业，股权稀释后仍为合营、联营企业的，视同部分处置联营、合营企业处理，可以确认处置损益（ 2009 年度复星医药案例）。
4 、原先是合营、联营企业，稀释后丧失共同控制或重大影响的，按照《讲解 2008 》中有关权益法转为成本法的衔接规定处理。